臺灣高等法院刑事裁定
111年度聲再字第416號
再審聲請人
即受判決人  詹大為



上列再審聲請人即受判決人因傷害等案件，對於本院106年度上
易字第321號，中華民國106年7月31日第二審確定判決（原審案
號：臺灣臺北地方法院105年度易字第800號，起訴案號：臺灣臺
北地方檢察署105年度偵字第13546號），聲請再審，本院裁定如
下：
    主  文
再審之聲請駁回。 
    理  由
一、聲請意旨略以：就本院民國106年7月31日106年度上易字第3
    21號確定判決，依刑事訴訟法第420條第1項第1款、第2款、
    第3款、第2項後段規定聲請再審：
　㈠查本院111年度聲再字第351號裁定第1頁第15行至第3頁第14
    行記載理由一至四內容、本院111年度聲再字第253號第3頁
    第28行至第4頁第1行記載理由四以及原確定判決第1頁第末1
    8行至第末9行、第6頁第8行、第7頁第4行至第6行、第7頁第
    16行至第22行及第9頁第末7行至第10頁第4行記載事實一、
    理由欄貳、二、理由欄參，以上記載內容與104年4月14日修
    正台灣高等法院及所屬各級法院法警執行職務應行注意事項
    第38點規定不合，並與法警身著警察之相同制服而與憲法第
    108條第1項第17款警察制度規定不合，並與28年9月23日司
    法院院字第1922號第4則記載：於公務員依法執行職務時在
    其辦公室緊隔一交通門扇之所屬職員連席辦公室加以侮辱者
    即非該公務員執行職務之場所，既不成立刑法第140條第1項
    前段當場侮辱之罪記載不合？依照刑事訴訟法第158條之4、
    第242條第2項、第323條第1項但書規定，檢察官偵查終結前
    ，告訴人王欽喜並沒有向檢察官交付自訴狀，因此公然侮辱
    告訴並非合法。
　㈡查92年度台上1543號記載：裁判上一罪案件之一部分，經以
    犯罪嫌疑不足為不起訴處分者，即與其他部分不生裁判上一
    罪關係云云。
二、按法院認為無再審理由者，應以裁定駁回之；經前項裁定後
    ，不得更以同一原因聲請再審，刑事訴訟法第434條第1項、
    第3項定有明文，係本於一事不再理原則而為設計、規範，
    以維持裁判的安定性。所謂「同一原因」，係指同一事實之
    原因而言；是否為同一事實之原因，應就重行聲請再審之事
    由暨其提出之證據方法，與已經實體上裁定駁回之先前聲請
    ，是否完全相同，予以判斷，若前後二次聲請再審原因事實
    以及其所提出之證據方法相一致者，即屬同一事實之原因，
    自不許其更以同一原因聲請再審（最高法院107年度台抗字
    第1166號裁定意旨參照）。又法院認為聲請再審之程序違背
    規定者，應以裁定駁回之，同法第433條前段亦有明文。　
    　
三、經查：
　㈠上揭再審聲請理由，業經聲請人多次提出再審而經本院110年
    度聲再字第186號、第328號、第353號、111年度聲再字第24
    號、第90號 第207號、第253號、第351號駁回再審之聲請確
    定在案，此有各該裁定及本院前案紀錄表可佐。聲請人仍執
    同一理由再向本院聲請再審，依刑事訴訟法第434條第3項規
    定，此部分聲請再審之程序顯然違背規定。
　㈡再審係為「確定判決」認定事實錯誤而設之救濟程序，駁回
    再審之裁定乃關於訴訟程序上之事項與案件之實體上事項無
    關，不得據為聲請再審之對象（最高法院69年度台抗字第12
    號裁定可參)。本件刑事聲請再審狀已載明聲請再審客體為
    本院106年度上易字第321號判決，聲請狀中理由中另提及本
    院111年度聲再字第351號、111年度聲再字第253號裁定內容
    ，此部分係就前開駁回再審裁定為指摘，然該再審裁定並不
    得作為聲請再審之對象，且該內容亦與前開確定案件之事實
    認定無關。聲請人並未提出或檢附任何相關之證據，以證明
    其聲請再審所提刑事訴訟法第420條第1項第1款至第3款、第
    2項後段等事由存在，且其聲請意旨係以同一原因聲請再審
    及就與認定事實無關之事項為主張，顯然違背再審程序規定
    ，且無從命補正，其再審之聲請不合法，應予駁回。　
四、按聲請再審之案件，除顯無必要者外，應通知聲請人及其代
    理人到場，並聽取檢察官及受判決人之意見。但無正當理由
    不到場，或陳明不願到場者，不在此限。前項本文所稱「顯
    無必要者」，係指聲請顯屬程序上不合法且無可補正或顯無
    理由而應逕予駁回，例如非聲請權人、逾法定期間、以撤回
    或駁回再審聲請之同一原因聲請再審等情形，或再審原因已
    明，顯有理由而應逕為開始再審之裁定，刑事訴訟法第429
    條之2、法院辦理刑事訴訟案件應行注意事項第177條之4定
    有明文。本件自形式觀察，可認聲請人據以聲請再審之理由
    ，顯然不符聲請再審之要件，本院認無踐行通知聲請人到場
    並聽取檢察官意見等程序之必要，附此敘明。　
據上論斷，依刑事訴訟法第433條，裁定如主文。
中　　華　　民　　國　　111 　年　　8 　　月　　30　　日
                  刑事第十六庭  審判長法　官 劉嶽承
                                      法　官 廖紋妤
                                      法　官 王耀興
以上正本證明與原本無異。
不得抗告。
                                      書記官 蘇佳賢
中　　華　　民　　國　　111 　年　　8 　　月　　30　　日